【裁判字號】    97,審訴,3587
【裁判日期】    980220
【裁判案由】    毒品危害防制條例
【裁判全文】
臺灣桃園地方法院刑事判決            97年度審訴字第3587號
公  訴  人  臺灣桃園地方法院檢察署檢察官
被      告  甲○○
指定辯護人  本院公設辯護人林銘宏
上列被告因違反毒品危害防制條例案件，經檢察官提起公訴（起
訴案號：97年度毒偵字第5756號），被告於本院準備程序進行中
，就被訴事實為有罪之陳述，經本院告知簡式審判程序意旨，並
聽取公訴人及被告之意見後，本院合議庭裁定改依簡式審判程序
審理，茲判決如下：
    主  文
甲○○施用第一級毒品，累犯，處有期徒刑壹年，扣案之海洛因
貳包【合計驗餘淨重共肆點陸公克（空包裝總重零點陸壹公克
）】均沒收銷燬之，分裝袋伍個、電子磅秤壹台、鐵盒壹個、塑
膠鏟管壹支均沒收；又施用第二級毒品，累犯，處有期徒刑陸月
，扣案之甲基安非他命壹包含袋（驗餘毛重零點捌陸公克）沒
收銷燬之，分裝袋伍個、電子磅秤壹台、玻璃球吸食器壹個、鐵
盒壹個、塑膠吸管貳支、塑膠鏟管壹支、玻璃球管壹支均沒收。
應執行有期徒刑壹年陸月，扣案之海洛因貳包【合計驗餘淨重共
肆點陸公克（空包裝總重零點陸壹公克）】、甲基安非他命壹
包含袋（驗餘毛重零點捌陸公克）均沒收銷燬之，分裝袋伍個
、電子磅秤壹台、玻璃球吸食器壹個、鐵盒壹個、塑膠吸管貳支
、塑膠鏟管壹支、玻璃球管壹支均沒收。
    事  實
一、甲○○前曾於民國87年間因施用毒品案件，經臺灣板橋地方
    法院（以下簡稱板橋地院）以87年度毒聲字第824 號裁定送
    觀察、勒戒後，因認有繼續施用毒品傾向，經板橋地院再以
    87年度毒聲字第1397號裁定令入戒治處所施以強制戒治，於
    88年8 月16日強制戒治期滿執行完畢，並經臺灣板橋地方法
    院檢察署檢察官以89年度戒毒偵字第87號為不起訴處分確定
    ；復於前揭強制戒治執行完畢釋放後5 年內，即於89年間再
    因施用第二級毒品案件，經板橋地院以89年度毒聲字第4258
    號裁定送觀察、勒戒後，因認有繼續施用毒品傾向，經板橋
    地院再以89年度毒聲字第4986號裁定令入戒治處所施以強制
    戒治，於90年8 月20日強制戒治期滿執行完畢，該次施用毒
    品犯行，並經板橋地院以89年度易字第3572號判處有期徒刑
    3 月確定；另於91年間因施用第一、二級毒品案件，經板橋
    地院以92年度訴字第865 號分別判處有期徒刑8 月、4 月，
    應執行有期徒刑10月確定，於93年10月31日縮刑期滿執行完
    畢（於本案構成累犯）。詎其猶不知悔改，復基於施用第一
    級毒品海洛因及第二級毒品甲基安非他命（起訴書均載安非
    他命，本院應予更正）之犯意，於97年10月2 日晚間8 時許
    ，在其友人林志銘位於桃園縣龜山鄉之租屋處內，分別施用
    海洛因及甲基安非他命各1 次。嗣於97年10月3 日晚間9 時
    30 分 許，在桃園縣八德市○○○街30號前，為警查獲，並
    扣得海洛因2 包【合計驗餘淨重共4.36公克（空包裝總重0.
    61公克）】、甲基安非他命1 包含袋（驗餘毛重0.386 公克
    ）及其所有供施用海洛因及甲基安非他命所用（非專用）之
    分裝袋5 個、電子磅秤1 台、玻璃球吸食器1 個（已破碎）
    、鐵盒1 個、塑膠吸管2 支、塑膠鏟管1 支、玻璃球管1 支
    等物。
二、案經桃園縣政府警察局報請臺灣桃園地方法院檢察署檢察官
    偵查起訴。
    理  由
一、上揭犯罪事實業據被告甲○○於警詢、偵查及本院審理時均
    坦承不諱，其為警查獲後所採集之尿液經送驗後，呈鴉片類
    及安非他命類陽性反應，此有桃園縣政府警察局被採尿人尿
    液暨毒品真實姓名與編號對照表、台灣檢驗科技股份有限公
    司濫用藥物檢驗報告（尿液部分）各1 紙在卷可稽，堪認被
    告前揭不利於己之自白確與事實相符，洵堪採為論罪科刑之
    依據。又按毒品危害防制條例於92年7 月9 日修正公布，自
    93年1 月9 日施行，而依修正後之規定，僅限於「初犯」及
    「5 年後再犯」2 種情形，始應先經觀察、勒戒或強制戒治
    程序。倘被告於5 年內已再犯，經依法追訴處罰，縱其第3
    次（或第3 次以上）再度施用毒品之時間，在初犯經觀察、
    勒戒或強制戒治執行完畢釋放5 年以後，已不合於「5 年後
    再犯」之規定，且因已於「5 年內再犯」，顯見其再犯率甚
    高，原實施觀察、勒戒或強制戒治，已無法收其實效，即應
    依該條例第10條規定處罰；又所謂5 年戒斷期間之計算，係
    指相鄰之前後2 次施用毒品時間之間隔而言，非可飛躍自初
    次起算其5 年期間（最高法院95年度第7 次刑事庭會議決議
    、最高法院95年台非字第65號判決參照）。經查，本件被告
    於初次觀察、勒戒執行完畢後5 年內，即於89年間再因施用
    第二級毒品案件，經板橋地院以89年度易字第3572號判處有
    期徒刑3 月確定，此有臺灣高等法院被告前案紀錄表1 份在
    卷足憑，是本件被告施用毒品犯行雖已於前案觀察、勒戒執
    行完畢後5 年後，惟其已於5 年內再犯，依上開說明，仍應
    追訴處罰。綜上，本件事證明確，被告犯行堪以認定，應依
    法論科。
三、核被告所為，係犯毒品危害防制條例第10條第1 項、第2 項
    之施用第一、二級毒品罪。其施用前後持有第一、二級毒品
    之低度行為，為施用第一、二級毒品之高度行為所吸收，不
    另論罪。被告所犯上開施用第一、二級毒品之行為，犯意各
    別，構成要件互異，應分別論罪，併合處罰。另查，被告有
    如事實欄一所載之科刑及執行紀錄，有臺灣高等法院被告前
    案紀錄表1 份在卷可稽，其於有期徒刑執行完畢後5 年內，
    故意再犯本件有期徒刑以上之罪，為累犯，應依法加重其刑
    。爰審酌被告前已有施用毒品前科，於本案復另行施用海洛
    因及甲基安非他命，顯見其意志不堅，缺乏勒戒動機，其施
    用毒品足以導致精神障礙、性格異常，甚至造成生命危險，
    戕害一己之身體健康，惟念其犯後尚能坦承犯行、態度尚可
    等一切情狀，量處如主文所示之刑，並定應執行刑。至扣案
    之白色粉末2 包【合計驗餘淨重共4.36公克（空包裝總重0.
    61公克）】及透明結晶1 包含袋（驗餘毛重0.386 公克），
    經送請法務部調查局濫用藥物實驗室與台灣檢驗科技股份有
    限公司檢驗結果，分別檢出有海洛因及甲基安非他命成分，
    此有法務部調查局濫用藥物實驗室97年11月14日調科壹字第
    09723042880 號鑑定書及台灣檢驗科技股份有限公司濫用藥
    物檢驗報告（藥物部分）各1 紙附卷可稽，均為違禁物，不
    問屬於犯人與否，應依毒品危害防制條例第18條第1 項前段
    規定，沒收銷燬之。另扣案之分裝袋5 個、電子磅秤1台 、
    玻璃球吸食器1 個（已破碎）、鐵盒1 個、塑膠吸管2支 、
    塑膠鏟管1 支、玻璃球管1 支等物，均為被告所有供施用海
    洛因及甲基安非他命所用（非專用）之物，業據被告供承在
    卷，均應依刑法第38條第1 項第2 款規定，宣告沒收。
四、如不服本判決，得自收受送達之翌日起10日內向本院提出上
    訴狀（應附繕本），其未敘述上訴理由者，應於上訴期間屆
    滿後20日內補提理由書狀於本院，上訴於臺灣高等法院。
據上論斷，應依刑事訴訟法第273 條之1 第1 項、第299 條第1
項前段，毒品危害防制條例第10條第1 項、第2 項、第18條第1
項前段，刑法第11條、第47條第1 項、第38條第1 項第2 款、第
51條第5 款，判決如主文。
本案經檢察官王惟琪到庭執行職務。
中    華    民    國    98    年    2    月     20    日
                        刑事庭  法  官  鍾雅蘭
以上正本證明與原本無異。
                                書記官  楊郁馨
中    華    民    國    98    年    2    月     20    日
附錄本案論罪科刑法條：
毒品危害防制條例第10條
施用第一級毒品者，處6月以上5年以下有期徒刑。
施用第二級毒品者，處3年以下有期徒刑。


司法院資訊處製作；財團法人民間司法改革基金會備份。
